臺灣高等法院臺中分院刑事判決　　　　96年度上訴字第2500號
上　訴　人　臺灣臺中地方法院檢察署檢察官
上　訴　人
即　被　告　丁○○
指定辯護人　本院公設辯護人　癸○○
上　訴　人
即　被　告　庚○○
　　　　　　　　　　（另案在臺灣臺中監獄臺中分監執行中）
指定辯護人　本院公設辯護人　甲○○
上　訴　人
即　被　告　壬○○
選任辯護人　林開福律師
被　　　告　己○○
指定辯護人　本院公設辯護人　甲○○
上列上訴人因被告等傷害致重傷案件，不服臺灣臺中地方法院94
年度訴字第372號，中華民國96年7月13日第一審判決（起訴案號
：臺灣臺中地方法院檢察署93年度偵字第1401號），提起上訴，
本院判決如下：
    主  文
原判決關於庚○○、己○○、壬○○部分撤銷。
庚○○、己○○、壬○○共同犯傷害罪，各處有期徒刑陸月，如
易科罰金，均以銀元佰元即新臺幣玖佰元折算壹日，均減為有
期徒刑月，如易科罰金，均以銀元佰元即新臺幣玖佰元折算
壹日。
其他上訴駁回。
    犯罪事實
一、丁○○（原名林澤同，綽號「同仔」）與己○○曾為同事，
    庚○○為己○○之胞兄，壬○○則係己○○之朋友。緣案外
    人蔡坤達、吳秀卿因甫訂婚，乃分別邀集丁○○（其再邀集
    紀秀薇輾轉邀集陳詩婷）、己○○、庚○○、壬○○、李國
    樑等人於民國92年12月13日晚上7時30分，前往位於臺中縣
    梧棲鎮○○路○段「銀櫃KTV」607號包廂內飲酒唱歌同歡。
    適紀秀薇友人子○○於同日晚上亦因慶祝生日，與乙○○、
    丙○○、戊○○、陳彥廷（已更名為陳偉峰）、王智源等人
    ，在位於臺中縣梧棲鎮○○路○段380號「閤家歡KTV」309號
    包廂內飲酒作樂，子○○並委請陳彥廷撥打電話邀請紀秀薇
    到場同樂，且委請乙○○駕車前往接載。紀秀薇在電話中應
    允，並將此事告知丁○○後，隨即與陳詩婷2人，於同晚8時
    30分，均乘坐乙○○所駕車子至上開「閤家歡KTV」309號包
    廂為子○○慶生。丁○○見紀秀薇久去未返回，心生不悅，
    乃於同日晚上9時許，與己○○、庚○○共3人，一同至上開
    「閤家歡KTV」309號包廂前，打開該包廂門欲找回紀秀薇。
    己○○旋出言辱罵：「你們唱你們的歌就好，看啥小（台語
    ）」等語；丙○○亦回罵：「你們進來亂什麼（台語）」等
    語，雙方一言不合，丁○○、己○○、庚○○及另一庚○○
    友人即不詳年籍、姓名之成年男子竟共同基於普通傷害之接
    續犯意聯絡，由丁○○先持該包廂內之塑膠冰桶毆打丙○○
    頭部後，丁○○、己○○、庚○○即徒手與乙○○、丙○○
    、戊○○、陳彥廷互毆，己○○見事態不妙，乃躲進廁所向
    紀秀薇借用行動電話撥打電話找人到場助勢，隨又跑出該包
    廂到上開「閤家歡KTV」大門口等候。丙○○因感害怕乃跑
    出該包廂至上開「閤家歡KTV」大門口接聽並撥打電話。陳
    彥廷亦跑出該包廂，即巧遇友人而被拉到隔壁包廂內。壬○○在「銀櫃KTV」607號包廂內，獲悉有人接獲己○○前開求
    援電話，乃與10餘名不詳年籍、姓名之成年男子（正確人數
    不詳）一同前往上開「閤家歡KTV」大門口，與己○○會合
    後，即於同晚9時5分，與己○○承前接續普通傷害之共同犯
    意聯絡，徒手或分持安全帽及其他不明器物（均未扣案），
    由己○○帶領前往上開「閤家歡KTV」309號包廂內，並持該
    包廂內之高腳椅，與丁○○、庚○○共同毆打子○○、乙○○、戊○○。此時，丁○○於客觀上能預見人之頭部如受質
    地堅硬之物重擊，足以致生重傷之結果，竟未預見，而超出
    前開普通傷害之共同犯意聯絡，單獨至該包廂外牆上取出消
    防水帶1條，復進入該包廂內，持該消防水帶金屬噴頭毆打
    子○○頭部，致子○○因而受有腦挫傷及腦腫、蜘蛛膜下腔
    出血、水腦、顏面撕裂傷等傷害（其中普通傷害部分，未據
    告訴或代行告訴）。乙○○因而受有左頭皮2公分撕裂傷、5
    公分挫傷、左後背挫傷10公分等傷害；戊○○受有右顳部頭
    皮4公分撕裂傷、左頭頂部五公分挫傷血腫、左手挫傷、左
    肩挫傷4公分等傷害，旋各自逃離該包廂。復於離開之際，
    在上開「閤家歡KTV」大門口，見丙○○在該處撥打電話，
    又自後追打丙○○，致丙○○計受有頭部外傷、顱骨骨折、
    顏面撕裂傷、頭皮撕裂傷、胸部挫傷等傷害。子○○經送醫
    施行手術救治後，仍受有頭部外傷併顱內出血致成無意識之
    植物人狀態之重傷害。嗣為警循線查獲，並在上開「閤家歡
    KTV」309號包廂內扣得該店所有之消防水帶1條、高腳椅2張
    、鐵水壺1個及塑膠冰桶2個。
二、案經乙○○、丙○○、戊○○訴由臺中縣警察局清水分局報
    請臺灣臺中地方法院檢察署檢察官偵查起訴。
    理  由
一、訊據上訴人即被告丁○○、庚○○，及被告己○○對其等曾
    於92年12月13日晚上9時50分，一同至上開「閤家歡KTV」30
    9號包廂前，欲找證人紀秀薇，己○○打開包廂門即出言辱
    罵：「你們唱你們的歌就好，看啥小（台語）」等語，丁○○並持該包廂內之塑膠冰桶一個毆打告訴人丙○○頭部之事
    實固坦白承認，然均矢口否認有何傷害犯行，丁○○並否認
    有傷害致重傷犯行，丁○○辯稱：伊沒有拿消防水帶毆打被
    害人子○○，伊也不知道誰拿的，當時伊被打到昏倒在包廂
    裡面，醒來時已經在醫院了，故沒有參與第2次衝突，且第2
    次衝突之在場者也不是伊找來的，更無犯意聯絡云云；庚○○辯稱：伊於「閤家歡KTV」309號包廂發生第一次爭吵時雖
    在場，但看到丁○○拿冰桶打人，就跟對方說丁○○喝醉了
    別吵架，之後就離開現場，該包廂發生第二次衝突時伊並不
    在場，不清楚發生第二次衝突的人是誰叫來的，後來伊先離
    開去開車，到「閤家歡KTV」門口看到己○○，就載己○○
    回去，沒有傷害犯行云云；己○○辯稱：第一次是丁○○邀
    伊一起去，後來伊就看到庚○○，第一次只是拉扯而已，沒
    有真正在打架，伊第一次爭吵時都沒有跟對方打架，就被紀
    秀薇拉去廁所云云。訊之上訴人即被告壬○○固坦承曾於92
    年12月13日晚上9時55分，至上開「閤家歡KTV」309號包廂
    前之事實，然亦否認有傷害犯行，辯稱：伊當天在「銀櫃KT
    V」喝酒時，有人接到電話說己○○、丁○○在「閤家歡KTV
    」與他人發生事情，伊因找不到李國樑、吳秀卿2人，以為
    他們2人也去「閤家歡KTV」，伊才過去找，看到10幾人跑進
    309號包廂，伊一打開該包廂的門，就被砸傷，沒有參與傷
    害犯行云云。惟查：
  (一)、告訴人乙○○、丙○○、戊○○如何於上開時、地遭被告
      丁○○、己○○、庚○○、壬○○及其他10餘名不詳年籍
      、姓名成年男子共同毆打，及被告丁○○如何持前開消防
      水帶金屬噴頭，毆打被害人子○○頭部之事實，已據證人
      紀秀薇、陳彥廷、丙○○於原審審理時結證明確，並有扣
      案之消防水帶1條、高腳椅2張、塑膠冰桶2個附卷可稽。
    (1)證人紀秀薇於原審審理時結證稱：「（問：你那天晚上有
      無看到309包廂內發生衝突的情形？）答：有。（問：你
      看到幾次的衝突？）答：兩次。．．．（問：你那天看到
      先出手的是何人？）答：丁○○先拿冰桶打人。．．．（
      問：你有去警局指認監視錄影帶，你有指認出來，拿消防
      水管打人的就是『董仔』《似「同仔」台語音，指被告丁○○》，你確定嗎？）答：我確定，．．．他們兩邊是丁○○跟丙○○發生口角，丁○○就拿冰桶打丙○○，丙○○他們有還手．．．當天我．．．在銀櫃KTV是跟丁○○
      、己○○在一起，．．．，過沒有多久，陳彥廷打電話給
      我說，子○○生日，叫我過去，之後我就跟丁○○說我要
      過去闔家歡，我就過去，．．．過去闔家歡就跟子○○打
      招呼，祝他生日快樂，之後．．．己○○就跟丁○○一起
      進來，．．．，除了己○○、丁○○外，還有庚○○、庚○○的朋友，壬○○有，之外還有其他的人，我沒有數，
      ．．．丁○○拿冰桶打他們，然後一些高腳椅就開始打過
      去，這個時候打架的人有丁○○、己○○、庚○○、壬○○，庚○○的朋友都有，進來的人都有出手打對方，對方
      全部都有還手，．．．之後雙方就互打，我們走出去看到
      雙方又在外面打架，我看到丙○○跟對方打架，．．．那
      時．．．庚○○、壬○○、丁○○及庚○○的朋友來之後
      ，庚○○要跟丙○○他們勸和，之後不知道何原因又打起
      來了，那時打架的人有庚○○、己○○、丁○○、壬○○
      、庚○○的朋友及對方的人」等語。徵諸被告壬○○於原
      審96年3月21日審理時供稱：「（問：有無到梧棲鎮○○
      路閤家歡KTV？）答：有，．．．當時在銀櫃喝酒時不知
      道是誰接到電話說己○○、丁○○在閤家歡不知道跟他人
      發生什麼事情，．．．，我才去。（問：你過去時有無看
      到很多人進去閤家歡309包廂？）答：我打開包廂的門裡
      面就有很多人．．．（問：那些人中有無丁○○、己○○
      ？）答：我有看到紀秀薇。．．．我打開門時看到紀秀薇
      站在廁所旁邊」等語。且證人即承辦員警賴建明於原審審
      理時結證稱：「（問：紀秀薇之警詢筆錄是否你製作？）
      ．．．答：是。．．．（問：在筆錄中間「警方調出錄影
      帶經你指認錄影帶中這三人身分是否可以指認」這筆錄如
      何來？）答：當時是以錄影帶翻拍照片給紀秀薇指認，光
      碟是我們事後節錄，原本的母帶是錄影帶（按：母帶已滅
      失）不是光碟。（問：證人紀秀薇回答「錄影帶以消防水
      帶打人的是董仔」，紀秀薇是這樣回答？）答：是，我是
      依照證人回答的內容詳實記載於筆錄」等語。足見證人紀
      秀薇於雙方第二次衝突發生之際，係已站在廁所旁邊，而
      非躲在廁所內，堪認其確係在場親眼目賭本案案發經過無
      誤，其於原審審理時事後改口證稱：其當時躲在廁所內乙
      節，應非實情。又證人紀秀薇既係親自見聞本案發生之人
      ，則其指證被告庚○○、己○○、丁○○、壬○○及其他
      庚○○的朋友等人均參與前開第二次鬥毆，及被告丁○○
      以消防水帶金屬噴頭毆打被害人子○○等情，自非個人推
      測之詞，加以其與被告等人並無任何仇隙，衡情並無任意
      誣指被告等之動機，其所證自堪以採信。
    (2)證人陳彥廷於原審審理時結證稱：「（問：你知道被告與
      被害人雙方是因為何事起衝突？）答：當時我們在唱歌，
      不知道是何原因，被告就進入包廂，．．．就是庭上的被
      告丁○○拿冰桶打丙○○，打完之後我們不可能不還手，
      就打過去，．．．第一次打架的時候，我不太清楚，因為
      當時場面很亂，但是我可以確定的是被告丁○○、己○○
      、庚○○有動手。．．．有使用冰桶、拳腳。他們一進來
      時，因為不認識的人，所以我們就看，．．．己○○說『
      你們唱你們的歌，看啥小？』說完之後，丙○○就回稱『
      我們現在在唱歌你們進來亂什麼？』，後來丁○○就拿起
      現場桌上的冰桶就往丙○○的頭打，有打到，後來我們就
      自衛。．．．（問：你有無看到包廂內遺留在現場的打人
      的物品？）答：有高腳椅，消防的水管噴頭。．．．（問
      ：你追壬○○出去之後，是在哪裡看到10幾個人陸續進來
      ？）答：我．．．到門口，沒有出到大門，．．．剛好遇
      到朋友『阿賓』，就是大門櫃檯的附近，我就在門口與他
      聊天，我跟他聊了幾句，之後就看到10幾個人陸續從闔家
      歡KTV的門口跑進來，我看到他們直接進到309包廂．．．
      」等語。參以被告庚○○於原審行準備程序時供稱：「．
      ．．我跟在後面，看見被告丁○○載著被告己○○往闔家
      歡KTV的方向去，我就跟在後面追，然後他們到了闔家歡K
      TV，被告丁○○說要找紀秀薇，被告丁○○、己○○一起
      進去包廂，我就跟在後面進去，我看被告丁○○拿冰桶打
      對方，所以才會被對方打，我當時是在勸架，我有道歉說
      被告丁○○有喝酒，然後4、5個人一起打被告丁○○，我
      就裡面跟他們拉扯，．．．我沒有親眼看到被告丁○○拿
      消防水管打人，但是我有聽到被告己○○說是被告丁○○
      拿消防水管打人」等語。是被告庚○○於勸架後亦與告訴
      人乙○○等人相互拉扯，進而互毆，則其曾勸架乙節實無
      從阻卻其後傷害犯行之違法性。足證被告丁○○、己○○
      、庚○○確有共同參與前開第一次互毆犯行。
    (3)證人丙○○於原審審理時結證稱：「第1次是丁○○、己○○及庚○○進來，被告壬○○是第2次才．．．來。3個
      人其中1人講說看啥小（台語），對方講話的那個人有喝
      酒，他們一進來就氣沖沖，我回答說我們在這邊唱歌不行
      嗎。丁○○就拿桌上的冰筒打我的頭，當時在裡面有我的
      朋友5、6個，他們就把丁○○拉開。其中一人跑出去，我
      去追，我就在廣場外面那個人就不見了，我的電話剛響，
      還沒有聽完電話，就被一群人追打，一下子救護車就來了
      ，那時我一直在外面，打我的人何去我不知道，並沒有看
      清楚是何人打我，這是第二次的狀況，我從包廂追出來時
      看到壬○○正在包廂門口．．．第一次進來只有被告丁○○、庚○○、己○○，並無其他人，庚○○站在丁○○、
      己○○的中間，丁○○拿冰桶朝我打過來，庚○○將丁○○拉開說我朋友醉了」等語。徵之證人即告訴人丙○○因
      追趕被告己○○至上開「閤家歡KTV」大門口踱步講行動
      電話，突有一群人衝出，約有8、9位圍毆告訴人丙○○，
      告訴人丙○○就衝出路邊，圍毆之人中，有人緊追到路邊
      ，有人尚留在停車場內，其中有一身穿淺色上衣、深色長
      褲之人，站在停車場右側第二部機車旁扶著機車，經告訴
      人戊○○當庭指認該淺色上衣、深色長褲之就是被告丁○○乙節，業據原審勘驗監視錄影光碟明確，並據告訴人丙○○指證在卷，有原審勘驗筆錄2份附卷可稽。顯見被告
      丁○○確有共同參與前開第二次鬥毆犯行甚明。
    (4)又證人即被告壬○○於92年12月14日第1次警詢時供稱：
      「（問：今日於何時？至梧棲鎮○○路閤家歡KTV？）答
      ：我於92年12月13日21時50分許，至梧棲鎮○○路閤家歡
      KTV。（問：你與何人前往？做何事？答：我與友人李國
      樑等約7至8人一同前往。我們原先在梧棲鎮○○路銀櫃KT
      V唱歌時，有人打電話進來說有同夥友人在閤家歡KTV與人
      發生打架，所以我們便一同趕過去．．．我們至閤家歡KT
      V309九包廂後，對方即丟椅子向我們而來，我當我右手食
      指被杯架打傷後，我便立刻離開閤家歡KTV．．．（問：
      警方提供己○○．．．之口卡片供你指認，其當時是否至
      閤家歡KTV309包廂參與打架情事？）答：己○○當時在閤
      家歡KTV門前帶領我們至閤家歡KTV309包廂，其並參與打
      架鬥毆情事」等語。再於同日第2次警詢中供稱：「（問
      ：你是被何人傷害？有無特徵？）答：我不知道他們是誰
      ，我進去309包廂內他們就隨手拿椅子及物品，朝向我打
      」等語。又於92年12月19日警詢中供稱：「（問：當天庚○○、己○○、丁○○等3人何時離開銀櫃KTV607包廂？
      要去那裡？）答：我看到他們3人於12月13日21時20分左
      右，先後離開包廂，我不知道去那裡。（問：當日，你在
      包廂內何人接獲電話，要你們一起去閤家歡KTV？）答：
      我不知道誰打電話的，接電話的是同包廂一名男子，我不
      認識，長的壯壯的，約170公分以上」等語。足證被告己○○係於第一次衝突後，以電話向外求援，並帶領被告壬○○及其他十餘名不詳年籍、姓名之成年男子至上開「閤
      家歡KTV」309包廂內，共同毆打被害人子○○及告訴人乙○○、戊○○無訛，被告己○○就此傷害部分亦具有共同
      犯意聯絡及行為分擔。
  (二)、告訴人乙○○、丙○○、戊○○因遭被告丁○○、己○○
      、庚○○、壬○○及其他十餘名不詳年籍、姓名成年男子
      共同毆打，於92年12月13日晚上10時20分，均送童綜合醫
      院急診後，告訴人乙○○係受有左頭皮2二公分撕裂傷、5
      公分挫傷、左後背挫傷10公分等傷害；告訴人戊○○受有
      右顳部頭皮4公分撕裂傷、左頭頂部5公分挫傷血腫、左手
      挫傷、左肩挫傷4公分等傷害；告訴人丙○○受有頭部外
      傷、顱骨骨折、顏面撕裂傷、頭皮撕裂傷、胸部挫傷等傷
      害，有告訴人乙○○、丙○○、戊○○之童綜合醫院診斷
      證明書、該醫院95年3月24日童醫字第0659號函各1份在
      卷可稽，是告訴人乙○○、丙○○、戊○○所受前開傷害
      之結果，與被告丁○○、己○○、庚○○、壬○○及其他
      10餘名不詳年籍、姓名成年男子前開毆打之傷害行為間，
      確有相當因果關係。
  (三)、又被害人子○○於92年12月13日晚上9時55分，在上開「
      閤家歡KTV」309號包廂遭毆打後，於同日晚上10時26分送
      童綜合醫院急診後，因受有腦挫傷及腦腫、蜘蛛膜下腔出
      血、水腦、顏面撕裂傷等傷害，且經送醫施行手術救治後
      ，仍受有頭部外傷併顱內出血致成無意識之植物人狀態之
      重傷害等情，有被害人子○○之童綜合醫院診斷證明書、
      前開該醫院95年3月24日函及病歷資料各1份在卷可稽。且
      其腦傷是由外力撞擊腦部致腦部受損而造成，當腦部受損
      嚴重而無法回復，則腦部功能不能運作，即成無意識狀態
      ，即所謂植物人，被害人子○○目前仍呈植物人狀態，亦
      有該醫院94年4月25日童醫字第0425號函、96年5月31日
      童醫字第0659號函各1份附卷可憑。復按頭部為人體重
      要且極為脆弱、容易受傷害之部位，不堪遭硬物猛力重擊
      ，如加以為之，極可能造成身體或健康有重大不治或難治
      之重傷害，應為被告丁○○依客觀存在之一般情形所能預
      見有該加重結果之危險性發生，乃被告丁○○竟未預見該
      結果之發生，而趁互毆混亂中，單獨持消防水帶金屬噴頭
      毆打撞擊被害人子○○頭部，致生「被害人受有腦挫傷及
      腦腫、蜘蛛膜下腔出血、水腦，經施行手術救治後，仍受
      有頭部外傷併顱內出血致成無意識植物人狀態之身體重大
      難治重傷害」之加重結果，是被害人子○○所受前開重傷
      害之結果，與被告丁○○持消防水帶金屬噴頭毆打之傷害
      行為間，顯具有相當因果關係。
  (四)、又本案係肇因於被告丁○○不耐友人紀秀薇前往上開「閤
      家歡KTV」309號包廂後，久去未返，乃夥同被告己○○、
      庚○○，徒手同往該包廂，因雙方一言不合而大打出手，
      嗣被告己○○復邀集10餘名不詳年籍、姓名之成年男子及
      被告壬○○到場助勢參與互毆，是依當時情狀，被告丁○○、己○○、庚○○、壬○○等人與被害人子○○及告訴
      人乙○○、丙○○、戊○○等人間夙無怨隙，僅因一時口
      角而生齟齬，衡情應無故意致被害人子○○重傷呈植物人
      之犯意，堪認被告丁○○、己○○、庚○○、壬○○參與
      本案鬥毆始末，確係基於普通傷害之共同犯意所為，就告
      訴人乙○○、丙○○、戊○○所受前開普通傷害，應共負
      普通傷害之責。復按結果加重犯對於加重結果之發生，並
      無主觀上之犯意可言，共犯中之一人所引起之加重結果，
      其他共犯應否同負加重結果之全部刑責，端視其就此加重
      結果之發生，於客觀情形能否預見，而非以各共犯之間，
      主觀上對於加重結果之發生，有無犯意之聯絡為斷。被告
      丁○○於互毆一團混亂中，獨自持消防水帶金屬噴頭毆打
      被害人子○○頭部致呈植物人之重傷害，其此舉出於突然
      之瞬間，已逸脫前開普通傷害共同犯意之範圍，被告己○○、庚○○、壬○○及前開年籍、姓名不詳成年男子等人
      於客觀上自無預見之可能，尚難令負此部分加重結果之責
      ，自應由被告丁○○就此加重結果擔負刑責。
  (五)、綜上所述，被告丁○○、己○○、庚○○、壬○○上開所
      辯，顯係事後卸責之詞，均無足採。本案事證明確，被告
      丁○○、己○○、庚○○、壬○○4人共同傷害告訴人乙○○、丙○○、戊○○之犯行及被告丁○○傷害被害人子
      ○○因而致重傷之犯行，均堪以認定，應予依法論科。
二、被告等犯罪後，刑法關於罰金刑最低額（第33條第5款）、
    易科罰金（第41條）之規定，業經總統於94年2月2日公布修
    正，並自95年7月1日起施行，比較修正前後之各該規定，修
    正後之規定，並無較有利於被告等之情形，依同法第2條第1
    項，仍應適各該修正前之規定論處。核被告4人共同毆打告
    訴人乙○○、丙○○、戊○○，致各受有前開普通傷害，所
    為均係犯刑法第277條第1項之普通傷害罪。被告等人先後傷
    害犯行，其主觀上均係出於一普通傷害之犯意而為，客觀上
    其等前開傷害行為，均時間緊接、地點相同或接近，其等各
    個傷害行為之獨立性極為薄弱，僅為其等全部犯罪行為之部
    分舉動，應予包括評價為接續犯之單純一罪。被告4人與前
    開10餘名不詳姓名、年籍成年男子間，就前開傷害犯行，互
    有犯意聯絡及行為分擔，均為共同正犯。被告己○○、庚○○、壬○○基於普通傷害之故意，同時傷害告訴人乙○○、
    丙○○、戊○○，其等以一行為觸犯數普通傷害罪，為想像
    競合犯，依刑法第55條規定，均應從重論以一普通傷害罪。
    被告丁○○傷害被害人子○○因而致成植物人重傷害所為，
    係犯刑法第277條第2項之普通傷害因而致人於重傷罪；公訴
    意旨認係犯刑法第278條之重傷害罪，容有未洽，惟基本事
    實同一，起訴法條應予變更。被告丁○○基於傷害之故意，
    同時傷害告訴人乙○○、丙○○、戊○○，並因而致被害人
    子○○呈植物人狀態之重傷害，其以一行為觸犯普通傷害、
    普通傷害致重傷罪，為想像競合犯，應依刑法第55條規定，
    從一重論以普通傷害因而致人於重傷罪處斷，公訴意旨認係
    連續犯，亦有未洽。
三、原審法院因認被告己○○、庚○○、壬○○等罪證明確，而
    各予論科，固屬有據。然查上開被告3人犯本罪之時間，在9
    6年4月24日以前，所犯之罪名符合中華民國九十六年罪犯減
    刑條例減刑之條件，原審法院未及適用該條例予減刑，尚有
    未洽。檢察官上訴意旨未提出任何證據，以證明被告3人有
    何預見丁○○將持消防水帶金屬噴頭，毆打子○○頭部，致
    造子○○受重傷之結果，或有共同犯意聯絡，而徒以被害人
    即子○○之父所具聲請上訴狀載理由，認被告3人係與被告
    丁○○共同犯重傷害，且以原審法院量刑過輕為由，及被告
    庚○○、壬○○上訴意旨空言否認犯罪，並各執陳詞指摘原
    判決不當，雖均無理由；然原判決關於該3被告部分既有上
    揭可議之處，仍應由本院予以撤銷改判。爰審酌被告己○○
    、庚○○、壬○○3人於本件行為之前，與前開告訴人、被
    害人等本無仇怨，竟因年輕氣盛，動輒暴力相向，共同加以
    毆打，事後並均未與告訴人、被害人或其家屬達成和解，且
    又卸詞卸責，毫無悔意等一切情狀，分別量處如主文第2項
    所示之刑，並依上開減刑條例第2條第1項第3款規定，諭知
    其減得之刑，及易科罰金之折算標準，以資懲儆。至扣案之
    消防水帶1條、高腳椅2張、鐵水壺1個及塑膠冰桶2個，均係
    上開KTV店家所有之物非屬被告等所有，不得宣告沒收；又
    前開安全帽及其他不明器物，雖係共犯即上開10餘名不詳年
    籍、姓名之成年男子供傷害犯罪所用之物，然均未扣案，且
    尚乏其他證據足以證明該等器物為被告等人或其他共犯所有
    ，亦不得併予宣告沒收。至原審法院就被告丁○○部分，因
    認其罪證明確，適用刑法第2條第1項前段、第28條、第277
    條2項後段、第55條，罰金罰鍰提高標準條例第1條前段規定
    ，審酌其與上開告訴人、被害人等原均無仇隙，僅因爭風吃
    醋，即糾眾鬥毆，且持金屬器物毆打被害人子○○致重傷，
    成植物人之狀態，其一生就此斷送，難有復原之餘地，此種
    嚴重之傷害結果，不僅造成被害人子○○難以彌補之重大傷
    害，對被害人之家屬亦形成鉅大之身、心創痛與負擔，而事
    後卻推諉卸責，毫無悔意等一切情狀，量處有期徒刑5年。
    核其認事用法，均無違誤，量刑亦屬適當，應予維持。檢察
    官上訴意旨認被告係與其餘被告等共犯重傷害罪，且原審法
    院量刑亦屬過輕，被告丁○○上訴意旨否認犯行，而各執陳
    詞指摘原判決不當，均無理由，應予駁回。
四、至公訴意旨雖以：被告己○○、庚○○、壬○○除前開普通
    傷害犯行外，尚與被告丁○○共同傷害被害人子○○，因而
    致被害人子○○成為植物人受有重傷害，均涉有刑法第278
    條之重傷害罪。但查　被告己○○、庚○○、壬○○與證人
    乙○○、丙○○、戊○○等人間夙無怨隙，僅因一時口角而
    生齟齬，進而相互鬥毆洩憤，衡情應無故意致被害人子○○
    重傷呈植物人之犯意。又被害人子○○係因遭被告丁○○於
    雙方互毆混亂中，獨自持消防水帶金屬噴頭毆打其頭部而受
    有植物人狀態之重傷害，被告己○○、庚○○、壬○○對被
    告丁○○此一突然舉動，於客觀上無從預見，已如前述，尚
    難就此令與被告丁○○同負共同正犯責任，本應就此部分為
    無罪判決之諭知，惟因公訴意旨認此部分與被告己○○、庚○○、壬○○前開有罪部分，具有修正前連續犯之裁判上一
    罪關係，就此部分爰均不另為無罪之諭知，附此敘明。
據上論斷，應依刑事訴訟法第368條、第369條第1項前段、第364
條、第299條第1項前段，刑法第2條第1項前段、第28條、第277
條第1項、第55條，修正前第41條第1項前段，中華民國九十六年
罪犯減刑條例第2條第1項第3款、第7條、第9條，刑法施行法第1
條之1，判決如主文。
本案經檢察官辛○○到庭執行職務。
中　　華　　民　　國　　96　　年　　12　　月　　6 　　日
            刑事第六庭　審判長法　官　李　文　雄
                              法　官　張  恩　賜
                              法　官　邱　顯　祥
上列正本證明與原本無異。
檢察官及被告丁○○得上訴。
其餘被告不得上訴。
如不服本判決應於收受送達後十日內向本院提出上訴書狀，其未
敘述上訴之理由者並得於提起上訴後十日內向本院補提理由書（
均須按他造當事人之人數附繕本）。
                              書記官  陳　桂   芬
中　　華　　民　　國　　96　　年　　12　　月　　6   　日
附錄本案論罪科刑法條全文：
刑法第277條
傷害人之身體或健康者，處3年以下有期徒刑，拘役或1千元以下
罰金。
犯前項之罪，因而致人於死者，處無期徒刑或七年以上有期徒刑
，致重傷者，處3年以上、10年以下有期徒刑。
